臺灣臺中地方法院刑事判決　　　　　 95年度中簡上字第757號
上訴人　即
被　　　告　甲○○
上列上訴人因妨害公務案件，不服本院臺中簡易庭九十五年度中
簡字第二○五○號中華民國九十五年八月三十一日第一審簡易判
決（聲請簡易判決處刑案號：臺灣臺中地方法院檢察署九十五年
度偵字第一一六○○號），提起上訴，本院管轄之第二審合議庭
判決如下：
    主    文
上訴駁回。
    犯罪事實
一、甲○○於民國九十五年五月二十六日二十三時，在臺中市○
    區○○○路一段美術館廣場前，因汪惠娟懷疑甲○○偷竊其
    皮包而報請在該處執行路檢勤務之員警到場處理，嗣身著警
    察制服依法令服務於地方自治團體而據有法定職務之公務員
    即警員乙○○上前向甲○○出示證件表明身分而欲盤查執行
    職務時，甲○○拒絕接受盤查，轉身逃跑至臺中市○區○○
    街四一巷內，甲○○見該巷為死巷，竟基於對依法執行職務
    之員警施以強暴行為妨害公務及傷害他人身體之犯意，轉身
    以右手徒手接續毆打追隨在後之執勤警員乙○○之眼睛及右
    臉頰多下，並與員警乙○○扭打，而對依法執行職務之公務
    員即警員乙○○施強暴，且造成警員乙○○受有雙眼結膜下
    充血、下口腔黏膜挫傷、右臉擦傷、雙手臂多處挫傷及雙膝
    擦挫傷等傷害。嗣為前來支援之員警當場查獲。
二、案經乙○○訴由臺中市警察局第一分局報請臺灣臺中地方法
    院檢察署檢察官偵查後聲請簡易判決處刑。
    理    由
一、訊據上訴人即被告（下均稱被告）甲○○矢口否認有何妨害
    公務及傷害之犯行。辯稱：伊係遭陷害，案發當天伊並無打
    警察，是有十多個穿著警察制服的流氓埋伏在該處並且打伊
    ，伊並不知道那些人是警察，伊一看到他們就掉頭跑，證人
    乙○○的傷是假的云云。惟查：前揭犯罪事實，分別業據證
    人乙○○、汪惠娟於警詢及檢察官偵查中結證明確，衡以告
    訴人乙○○當時係身著警察制服且已出示證件表明警察身分
    ，自無遭誤認為流氓之情形，被告所辯，顯屬卸責之詞，並
    無足採。此外，復有中國醫藥大學附設醫院診斷證明書一份
    、照片二張、員警職務報告一份、現場圖一份附卷足憑，事
    證明確，被告前揭犯行均堪認定。
二、按修正前刑法第十條第二項規定：「稱公務員者，謂依據法
    令從事公務之人員」；而依修正後之刑法第十條第二項規定
    「稱公務員者，謂下列人員：一依法令服務於國家、地方自
    治團體所屬機關而具有法定職務權限，…者」，是不論依照
    修正前、後之刑法規定，警察均屬刑法上之公務員。其所為
    逮捕、偵訊嫌犯之行為自屬公務員依法執行職務無訛。又以
    刑法第一百三十五條第一項之妨害公務罪，以行為人對於公
    務員依法執行職務時，施以強暴、脅迫，即屬當之；所稱「
    強暴」，係指一切有形力即物理力之行使而言，不問其係對
    人或對物為之均包括在內。是核被告所為，係犯刑法第一百
    三十五條第一項之妨害公務罪、第二百七十七條第一項之傷
    害罪。被告以一行為觸犯妨害公務罪及傷害罪，為想像競合
    犯，應依刑法第五十五條之規定，從一重之傷害罪處斷（被
    告行為後，刑法第五十五條業已修正公布，於九十五年七月
    一日施行，修正後刑法第五十五條但書係科刑之限制，為法
    理之明文化，非屬法律之變更，應適用裁判時法即修正後刑
    法第五十五條論以想像競合犯，最高法院九十五年第二十一
    次刑事庭會議九十五年刑議字第六號決議參照）。本案經本
    院審理結果，認第一審判決之認事用法均無不當，再審酌被
    告法治觀念薄弱、漠視公務員依法執行職務之權責、犯罪手
    段非屬平和、事後仍飾詞卸責、未見其悔意等一切情狀，認
    原審因之量處有期徒刑四月，並諭知易科罰金之折算標準（
    被告行為後，罰金罰鍰提高標準條例第二條業已刪除，而刑
    法第四十一條第一項前段關於易科罰金之折算標準已由舊法
    之銀元一百元、二百元、三百元修正為新臺幣一千元、二千
    元、三千元，因屬科刑規範事項之變更，其折算標準為裁判
    時所應諭知，自有就新舊法規定比較之必要，經比較新舊法
    結果，以被告行為時之舊法較為有利於被告，是依刑法第二
    條第一項前段之規定，應適用被告行為時之舊法即依修正前
    刑法第四十一條第一項前段、修正前罰金罰鍰提高標準條例
    第二條之規定，諭知易科罰金之折算標準），量刑亦甚妥適
    ，應予維持。
三、被告之上訴理由謂：原審法官未經開庭審理即判決，且全引
    用檢察官之聲請簡易判決處刑書云云，惟原審係依刑事訴訟
    法第四百四十九條第一項前段，依現存證據，已足認定被告
    犯罪，復因檢察官聲請，而逕以簡易判決處刑，且原審所認
    定之犯罪事實、證據及適用法條與檢察官聲請簡易判決處刑
    書之記載相同，而予以引用，核與刑事訴訟法律之規定相符
    ，並無違誤；另上訴理由再稱：本件是員警打傷並迫害伊，
    伊係遭誣告打傷員警，告訴人乙○○提出之受傷照片是偽造
    的，診斷證明書合理推斷也是用五百萬元買來的、是假的，
    本案是告訴人乙○○及證人汪惠娟自編、自導、自演云云。
    惟查，被告確具侮辱公務員及傷害犯意，已如前述，且被告
    亦未提出積極證據證明本件告訴人乙○○與證人汪惠娟有設
    局誣陷被告及該診斷證明書及受傷照片係遭偽造之情形，其
    所辯遭人陷害之辯解，顯均非可採。綜上所述，被告之上訴
    為無理由，應予駁回。
據上論斷，應依刑事訴訟法第四百五十五條之一第一項、第三項
、第三百六十八條，判決如主文。
中　　華　　民　　國　　96　　年　 　2　　月　 　1　　日
                  刑事第六庭    審判長法  官  洪俊誠
                                      法  官  鄧敏雄
                                      法  官  戴博誠
上正本證明與原本無異。
本件不得上訴。
                                      書記官  林政佑
中　　華　　民　　國　　96　　年　 　2　　月　 　1　　日
【附錄論罪科刑法條】
刑法第一百三十五條第一項：
對於公務員依法執行職務時，施強暴脅迫者，處三年以下有期徒
刑、拘役或三百元以下罰金。
刑法第二百七十七條第一項：
傷害人之身體或健康者，處三年以下有期徒刑、拘役或一千元以
下罰金。
